---
title: "Results"
output: github_document
editor_options: 
  chunk_output_type: console
---

```{r setup, include=FALSE}
knitr::opts_chunk$set(echo = TRUE, fig.path = "figures/",
                      dpi = 400, fig.align = "center", warning = FALSE)
```

```{r}
source("codes/utils.R")
load("data/settings.RData")
load("data/cluster_fit.RData")
load("data/eco_clustering.RData")
```

```{r}
theme_set(
  theme_minimal() + 
    theme(
      legend.position = "bottom"
    )
)
```


```{r fig.height=7}
fit_df %>% 
  transmute(time, k,  silhuette = map_dbl(fit, "criterion")) %>% 
  ggplot() + 
  aes(k , time, fill = silhuette) + 
  geom_tile(color = "black")  +
  scale_x_continuous(breaks = 2:10, labels = as.integer, name = "# clusters")
```

```{r}
h_df %>% 
  pivot_longer(-(1:2)) %>% 
  ggplot() + 
  aes(time, value, color = as.factor(clus)) + 
  facet_wrap(~ NiceName(name)) + 
  geom_line() +
  geom_point() + 
  labs(color = "Cluster", y = "Scaled center")
```

- A klaszeterezés minden évben fut, majd minden klasztert átnevezünk a hozzá leghasonlóbb 2000-es klaszeternek

- pl.: az az 1-es klaszter, aki euklédeszi távolság szerint a legközelebb van az 1-es klaszterhez

- A klaszterezást megelőző standardizálás is évente van futtatva, így ezen az ábrán mindig a relatív különbségeket látjuk

```{r}
h_rescaled_df %>% 
  pivot_longer(-(1:2)) %>% 
  ggplot() + 
  aes(time, value, color = as.factor(clus)) + 
  facet_wrap(~ NiceName(name), scales = "free_y") + 
  geom_line() +
  geom_point() +
  labs(color = "Cluster", y = "Center")
```

- Az előző ábrán bemutatott klaszterközepeket felszoroztuk az adott évi szórással és hozzáadtuk az adott évi átlagot, így az értékekre hatással van a teljes minta elmozdulása is

```{r animation.hook="gifski"}
u_df %>% 
  rowwise() %>% 
  mutate(which_max_u = which.max(across(starts_with("u")))) %>% 
  left_join(euro_map) %>% 
  group_by(time) %>% 
  group_split() %>% 
  walk(
    ~ {
      p <- ggplot(., aes(geometry = geometry, fill = as.factor(which_max_u))) + 
        geom_sf(color = "black") + 
        labs(title = .$time[[1]], fill = "cluster") + 
        scale_x_continuous(limits = c(-10, 33)) +
        scale_y_continuous(limits = c(35, 65))
      print(p)
    }
  )
```

- közép-EU országoknál érdekes, hogy sokan mentek át zöldből kékbe

## Eco clustering

### Clustering comparison

hard: mindenki abba a klaszterbe került besorolásra, amihez a leginkább tartozik, majd kiátlagoltuk
soft: mindenki olyan arányban kerül bele a klaszterek súlyozott átlagába, amilyen arányban oda tartozik

```{r}
eco_hard_df %>% 
  pivot_longer(p80p20:rd_ppl) %>% 
  mutate(type = "hard") %>% 
  bind_rows(
    eco_soft_df %>% 
      pivot_longer(p80p20:rd_ppl) %>% 
      mutate(type = "soft") 
  ) %>% 
  mutate(name = NiceName(name)) %>% 
  ggplot(aes(time, value, color = type)) +
  facet_wrap(str_c("Cluster:", clus) ~ name, scales = "free") + 
  geom_line() +
  geom_point() + 
  labs(color = "Aggregation") + 
  theme_bw() + 
  theme(legend.position = "bottom")
```

### Hard clustering result

```{r}
eco_hard_df %>% 
  pivot_longer(p80p20:rd_ppl) %>% 
  ggplot(aes(time, value, color = as.factor(clus))) + 
  facet_wrap(~ name, scales = "free_y") + 
  geom_line() + 
  geom_point()
```

### Soft clustering result

```{r}
eco_soft_df %>% 
  pivot_longer(p80p20:rd_ppl) %>% 
  ggplot(aes(time, value, color = as.factor(clus))) + 
  facet_wrap(~ name, scales = "free_y") + 
  geom_line() + 
  geom_point()
```

## Crossing

```{r}
walk(c("tfr", "lifexp", "ageing", "motherrate", "emp"), function(x){
  p <- demog_df %>% 
    select(time, geo, x) %>% 
    left_join(eco_hard_df) %>% 
    select(- (time:geo)) %>% 
    filter(!is.na(clus)) %>% 
    mutate(clus = as.factor(clus)) %>% 
    rename_all(NiceName, wrap = 15) %>% 
    GGally::ggpairs(aes(color = clus))
  print(p)
}
)
```


```{r fig.height=7}
u_df %>% 
  group_by(geo) %>% 
  slice(1, n()) %>% 
  ungroup() %>% 
  select(time:geo, starts_with("u")) %>% 
  pivot_longer(starts_with("u"), names_to = "clus", values_to = "u", names_transform = parse_number) %>% 
  mutate(l = ifelse(u > .15, u, NA)) %>% 
  group_by(country) %>% 
  group_walk(.keep = T, ~ {
    p <- ggplot(.) + 
      aes(u, geo, fill = as.factor(clus)) + 
      facet_wrap(~ time) + 
      geom_col(color = "black") + 
      geom_text(aes(label = scales::percent(l, accuracy = .1)), position = position_fill(vjust = .5)) +
      ggtitle(countrycode::countrycode(.$country[[1]], "iso2c", "country.name"))
    
    print(p)
  }
  )
```

```{r}
u_df %>% 
  pivot_longer(starts_with("u"), names_to = "clus", values_to = "u", names_transform = parse_number) %>% 
  group_by(country) %>% 
  group_split() %>% 
  walk(~ {
    p <- ggplot(., aes(time, u, fill = as.factor(clus))) + 
      facet_wrap(~ geo) + 
      geom_area(color = "black")  + 
      ggtitle(.$country[[1]])
    print(p)
  })
```

